【裁判字號】    97,訴,258
【裁判日期】    970428
【裁判案由】    毀損
【裁判全文】
臺灣桃園地方法院刑事判決               97年度訴字第258號
公  訴  人  臺灣桃園地方法院檢察署檢察官
被      告  甲○○
                    國民
            乙○○
                    國民
            丙○○
                    國民
            戊○○
                    國民
上列被告因毀損案件，經檢察官聲請簡易判決處刑（96年度調偵
字第377 號），經本院認有刑事訴訟法第四百五十一條之一第四
項但書第三款之情形，改行通常訴訟程序，本院判決如下：
    主      文
本件公訴不受理。
    理      由
一、程序部分：按檢察官聲請以簡易判決處刑之案件，經法院認
    為有刑事訴訟法第四百五十一條之一第四項但書之情形者，
    應適用通常程序審判之，同法第四百五十二條定有明文。經
    查，本件被告被訴毀損乙案，本院於審理後，認有刑事訴訟
    法第四百五十一條之一第四項但書第三款之情形，不宜以簡
    易判決處刑，爰依上開刑事訴訟法第四百五十二條之規定，
    改用通常程序審判之，合先明。
二、本件聲請簡易判決意旨略以：被告甲○○、乙○○、丙○○
    係桃園縣楊梅鎮○○段崩坡小段5-15、54及54-2地號土地之
    所有權人，因認丁○○所有門牌號碼為桃園縣楊梅鎮○○○
    路779 號之鐵皮建物竊佔渠等所有上開土地，遂於民國95年
    7 月12日上午，僱請知情之挖土機司機戊○○，共同基於毀
    損之犯意聯絡，在未經丁○○之同意下，以挖土機拆毀上開
    鐵皮屋致令不堪用。案經丁○○告訴由桃園縣政府警察局楊
    梅分局報請臺灣桃園地方法院檢察署檢察官偵查後聲請簡易
    判決處刑。因認被告等四人均共同涉犯刑法第三百五十三條
    第一項之毀損建築物罪嫌。經按刑法第三百五十三條所謂建
    築物，係指上有屋面周有門壁足蔽風雨，適於人起居出入，
    且定著於土地之工作物而言。檢察官聲請簡易判決處刑認被
    告四有上開犯行，主要係以告訴人丁○○之指訴及告訴人所
    提之上開鐵皮建物拆毀前之現場照片1 張為其主要之論罪依
    據。惟訊據之被告甲○○、乙○○、丙○○雖均坦承僱請同
    案被告戊○○以挖土機拆毀上開鐵皮屋拆除之事實，然被告
    四人均否認有毀損建築物之犯行，辯稱：該鐵皮屋在拆除前
    即已毀損、傾圮、倒塌，不適於人起居出入或居住等語，並
    提出卷附偵查卷第30頁之鐵皮屋照片2 幀為證，依該照片雖
    未顯示拍攝之詳細日期，依照片顯示，該鐵皮屋在未拆除前
    ，該建物之前半部已傾圮、倒塌，後半部之屋頂有部分破損
    ，鐵皮外部已脫落二大片，客觀上尚難認足以遮風蔽雨，適
    於人起居出入，應認被告四人所拆除者，尚非刑法上之建築
    物，僅成立同法第三百五十四條之毀損他人一般物品罪，公
    訴人聲請簡易判決刑認係成立毀損他人建築物罪，容有未洽
    ，先予明。
三、按告訴乃論之罪，告訴人於第一審辯論終結前得撤回其告訴
    ，又告訴經撤回者，法院應諭知不受理之判決，刑事訴訟法
    第二百三十八條第一項、第三百零三條第三款定有明文。經
    查，本件被告四人應均共同涉犯刑法第三百五十四條之毀損
    他人一般物品罪，已如前述，而此項罪名依同法第三百五十
    七條規定，須告訴乃論，茲因告訴人丁○○與本件被告四人
    達成民事和解，並據告訴人丁○○於本院審理中，當庭聲請
    撤回本件毀損告訴，有本院九十六年度壢簡字第一八六五號
    97 年3月21日訊問筆錄在卷可稽，依照前開法條之規定，本
    件爰不經言詞辯論，逕行諭知不受理之判決。
四、本件檢察官原係聲請簡易判決處刑，本院認有刑事訴訟法第
    四百五十一條之一第四項但書第三款之情形，改行通常訴訟
    程序，併予明。
五、據上論斷，應依刑事訴訟法第四百五十二條、第三百零三條
    第三款、第三百零七條，判決如主文。
中    華    民    國    97    年    4     月    28    日
                  刑事第九庭    法  官  游紅桃
以上正本證明與原本無異。
如不服本判決，應於判決送達後10日內向本院提出上訴狀（應附
繕本），其未敘述上訴理由者，應於上訴期間屆滿後20日內補提
理由書狀於本院，上訴於臺灣高等法院。
                                書記官  陳玉芳
中    華    民    國    97    年    4     月    28    日


司法院資訊處製作；財團法人民間司法改革基金會備份。
